臺灣高等法院民事判決
111年度上易字第264號
上  訴  人  
即變更之訴
被      告  帆宣系統科技股份有限公司

法定代理人  高新明  
訴訟代理人  楊晉佳律師
            王師凱律師
            張祐寧律師
被  上訴人
即變更之訴
原      告  李政傑  
受  告知人  萬鴻水電工程有限公司

法定代理人  李木棋  
上列當事人間請求確認工程款債權存在事件，上訴人對於中華民
國110年12月17日臺灣士林地方法院110年度訴字第1100號第一審
判決提起上訴，被上訴人並為訴之變更，本院於111年9月13日言
詞辯論終結，判決如下：
    主      文
帆宣系統科技股份有限公司應給付李政傑新臺幣肆萬玖仟捌佰陸
拾參元，及自民國一一一年八月十日起至清償日止，按年息百分
之五計算之利息。
李政傑其餘變更之訴駁回。
變更之訴訴訟費用由帆宣系統科技股份有限公司負擔百分之五，
餘由李政傑負擔。
    事實及理由
一、按第二審為訴之變更、追加，非經他造同意，不得為之，但
    因情事變更而以他項聲明代最初之聲明者，不在此限。民事
    訴訟法第446條第1項、第255條第1項第4款分別定有明文。
    次按當事人因情事變更，而以他項聲明代最初之聲明，法律
    基於便宜之理由，在（修法前）民事訴訟法第256條第3款固
    規定於訴訟無礙，不受同法第255條之拘束，但其在本質上
    仍屬訴之變更。而在第二審為訴之變更合法者，原訴可認為
    已因而視為撤回時，第一審就原訴所為判決，自當然失其效
    力。第二審法院應專就新訴為裁判，無須更就該判決之上訴
    為裁判（最高法院71年台上字第3746號判例意旨參照）。經
    查：
 1、被上訴人即變更之訴原告（下稱被上訴人）原起訴主張受告
    知人萬鴻水電工程有限公司（下稱萬鴻公司）前有積欠其新
    臺幣（下同）100萬元，被上訴人有就此向臺灣士林地方法
    院（下稱士林地院）聲請核發支付命令，命萬鴻公司應給付
    被上訴人100萬元，及自108年7月1日起至清償日止，按年息
    6％計算之利息，並賠償督促程序費用500元（下稱系爭支付
    命令），並告確定。而被上訴人即於民國108年10月25日持
    系爭支付命令及確定證明書為執行名義，向士林地院聲請對
    經臺灣臺北地方法院（下稱臺北地院）107年度建字第143號
    、106年度建字第157號判決（下分稱北院143號、157號判決
    ）認定萬鴻公司對上訴人即變更之訴被告（下稱上訴人）之
    工程款債權（下稱系爭工程款債權）為強制執行，又經士林
    地院民事執行處（下稱執行法院）以108年度司執字第67867
    號執行事件（下稱系爭執行事件）受理後，於同年11月11日
    核發扣押命令，命萬鴻公司對上訴人之系爭工程款債權，於
    系爭支付命令所示債權（即100萬元本息加督促程序費用500
    元，下稱系爭支付命令債權）與本件執行費8,004元範圍內
    予以扣押（下稱系爭扣押命令）。惟上訴人否認萬鴻公司對
    其有系爭工程款債權，故被上訴人聲明請求確認萬鴻公司對
    上訴人之系爭工程款債權，於100萬元本息、督促程序費用5
    00元及執行費8,004元範圍內存在。並經原判決判准在案。
 2、上訴人對原判決提起上訴後，嗣於111年6月23日始以民事準
    備狀提出其與萬鴻公司間之和解契約書（含支票簽收回聯、
    付款對帳單、收據等，下合稱系爭和解契約，見本院卷第81
    至93頁），而辯稱上訴人與萬鴻公司前於110年7月間已成立
    和解，且其已依系爭和解契約所約定內容給付和解款項，故
    萬鴻公司對上訴人之系爭工程款債權，業因前開和解而歸於
    消滅等情。就此，被上訴人主張其本件請求業因系爭和解契
    約而有構成情事變更，故要以他項聲明代最初之聲明，而變
    更主張系爭扣押命令及收取命令已命上訴人不得對萬鴻公司
    進行清償，上訴人竟無視為之，有所違法，應有構成侵權行
    為，故依侵權行為法律關係，變更聲明請求上訴人應給付被
    上訴人100萬元，及自108年7月1日起至清償日止，按年息百
    分之6計算之利息（見本院卷第169至171頁、第191頁、第19
    5至196頁）。經核被上訴人所為訴之變更，認與前開規定並
    無不合，應予准許。
二、被上訴人主張：
　　萬鴻公司前有積欠被上訴人100萬元，被上訴人即向士林地
    院聲請核發支付命令，經士林地院於108年8月23日核發系爭
    支付命令，並於同年9月20日確定。被上訴人即於108年10月
    25日，持系爭支付命令及其確定證明書為執行名義，向士林
    地院聲請對經北院143號、157號判決認定萬鴻公司對上訴人
    之系爭工程款債權為強制執行，經執行法院以系爭執行事件
    受理後，並於同年11月11日核發系爭扣押命令。嗣系爭工程
    款債權亦分別經本院108年度上字第846號、108年度重上字
    第422號判決判命上訴人應給付萬鴻公司260萬1,489元、627
    萬1,864元本息確定（下分稱本院846號、422號判決）。被
    上訴人向執行法院聲請繼續執行，執行法院再於110年8月13
    日對上訴人核發收取命令（下稱系爭收取命令），准許被上
    訴人向上訴人收取系爭扣押命令扣押之系爭工程款債權。上
    訴人明知上情，竟無視系爭扣押、收取命令，仍於110年7月
    間與萬鴻公司達成和解，並依系爭和解契約進行清償，則上
    訴人所為，已屬不法侵害被上訴人，並造成被上訴人無法依
    系爭執行事件如期獲得受償之損害，故依侵權行為法律關係
    ，變更聲明請求上訴人應給付被上訴人100萬元，及自108年
    7月1日起至清償日止，按年息百分之6計算之利息等語。
三、上訴人則以：
　　兩造間並無債權債務關係，復執行法院核發系爭扣押命令之
    時，萬鴻公司對上訴人之系爭工程款債權尚未經判決確定，
    而上訴人亦有就此聲明異議。又上訴人於110年7月2日與萬
    鴻公司簽立系爭和解契約，係依本院846號、422號確定判決
    履行，而萬鴻公司亦於110年7月5日簽收兌現上訴人開立金
    額為1064萬元之支票，萬鴻公司對上訴人已無任何債權，故
    被上訴人對上訴人亦無任何債權或侵權行為損害賠償請求權
    存在等語。並答辯聲明：被上訴人變更之訴駁回。
四、兩造不爭執事項（見本院卷第72頁至73頁）：
（一）被上訴人前有以萬鴻公司積欠其100萬元為由，向士林地
      院聲請核發支付命令，經士林地院於108年8月23日核發系
      爭支付命令，命萬鴻公司應給付被上訴人100萬元，及自1
      08年7月1日起至清償日止，按年息6％計算之利息，並賠償
      督促程序費用500元，系爭支付命令並於同年9月20日確定
      。
（二）被上訴人有執系爭支付命令及其確定證明書為執行名義，
      於108年10月25日向士林地院聲請對萬鴻公司經北院143號
      、157號判決認定對上訴人之系爭工程款債權為強制執行
      ，經士林地院以系爭執行事件受理，並於108年11月11日
      核發系爭扣押命令，命就萬鴻公司對上訴人經前開訴訟判
      賠之系爭工程款債權，於系爭支付命令債權與本件執行費
      8,004元範圍內，予以扣押。並經上訴人於同年月14日收
      受。
（三）萬鴻公司前有以上訴人為被告，起訴請求上訴人給付工程
      款，而經北院143號判決上訴人應給付萬鴻公司371萬7,68
      0元本息，經上訴後，再經本院846號判決部分廢棄，而命
      上訴人應給付萬鴻公司共計260萬1,489元本息確定。
（四）萬鴻公司前有以上訴人為被告，起訴請求上訴人給付工程
      款，而經北院157號判決命上訴人應給付萬鴻公司703萬2,
      675元本息，經上訴後，再經本院422號判決部分廢棄，而
      命上訴人應給付萬鴻公司627萬1,864元本息確定。
（五）執行法院有於110年8月13日核發系爭收取命令，准許被上
      訴人向上訴人收取系爭扣押命令所扣押之系爭工程款債權
      。上訴人有於110年8月20日對系爭收取命令聲明異議，表
      示萬鴻公司對其已無工程款債權存在。
（六）執行法院於110年8月25日函文通知被上訴人，上訴人就系
      爭收取命令聲明異議，並要求被上訴人收受該通知10日內
      提出起訴證明，經被上訴人於110年8月31日向執行法院陳
      報，並提出本件訴訟之起訴狀，上訴人於110年9月28日又
      聲請撤銷系爭扣押命令及收取命令，經執行法院於110年1
      0月1日以士院擎108司執祥字第67867號函說明無法撤銷系
      爭扣押命令及系爭收取命令，上訴人又於110年10月14日
      就前揭執行處110年10月1日以士院擎108司執祥字第67867
      號函聲明異議，執行法院司法事務官於110年11月10日以1
      08年度司執字第67867號裁定駁回上訴人之異議。　
五、得心證之理由：
　　被上訴人主張上訴人未依系爭扣押、收取命令，就系爭工程
    款債權對被上訴人進行清償，逕與萬鴻公司成立系爭和解契
    約及進行清償，而使被上訴人受有無法如期受償之損害，自
    有故意或過失不法侵害被上訴人之權益，爰依侵權行為法律
    關係，請求上訴人賠償100萬元本息等語。惟為上訴人所否
    認，並為前開辯述。茲就本件爭點分論如下：
（一）就下列各項事實之時間歷程分為：
　 1、108年4月19日北院157號判決上訴人應給付萬鴻公司703萬
      2,675元本息，嗣上訴後，110年5月12日本院422號部分廢
      棄，而命上訴人應給付萬鴻公司627萬1,864元本息，並於
      110年7月7日確定；108年5月24日北院143號判決上訴人應
      給付萬鴻公司371萬7,680元本息，嗣上訴後，110年5月14
      日本院846號部分廢棄，而命上訴人應給付萬鴻公司共計2
      60萬1,489元本息。並於110年6月15日確定。
　 2、被上訴人有以萬鴻公司積欠其100萬元為由，向士林地院
      聲請核發支付命令，經士林地院於108年8月23日核發系爭
      支付命令，命萬鴻公司應給付被上訴人100萬元，及自108
      年7月1日起至清償日止，按年息6％計算之利息，並賠償督
      促程序費用500元，系爭支付命令並於同年9月20日確定。
　 3、被上訴人於108年10月25日持系爭支付命令聲請強制執行
      ，經系爭執行事件受理在案。
　 4、執行法院於108年11月11日核發系爭扣押命令，命就萬鴻
      公司對上訴人經前開訴訟判賠之系爭工程款債權，於系爭
      支付命令債權與本件執行費8,004元範圍內，予以扣押。
      經上訴人於同年月14日收受，上訴人並於108年11月19日
      對系爭扣押命令聲明異議。
　 5、被上訴人於108年11月27日聲請對本院422號、846號事件
      參加訴訟。
　 6、本院422號、846號判決後，被上訴人於110年5月18日聲請
      就系爭執行事件繼續強制執行。並於110年7月27日具狀聲
      請核發收取命令。
　 7、上訴人與萬鴻公司於110年7月2日就本院422號、846號判
      決達成和解，上訴人並於110年7月5日各給付1057萬元、7
      萬元，總計1064萬元和解金額完畢。
　 8、執行法院於110年8月13日核發系爭收取命令，准許被上訴
      人向上訴人收取系爭扣押命令所扣押之系爭工程款債權。
      上訴人於110年8月20日對系爭收取命令聲明異議，並表示
      萬鴻公司對其已無工程款債權存在。及於110年9月28日聲
      請撤銷系爭扣押命令及收取命令。
　 9、被上訴人於110年8月31日提起本件訴訟。
  10、執行法院司法事務官於110年11月10日以108年度司執字第
      67867號裁定駁回上訴人請求撤銷系爭扣押、收取命令之
      聲明異議。上訴人提出異議後，又經士林地院以111年2月
      9日110年度執事聲字第111號裁定駁回。上訴人抗告後，
      再經本院111年7月22日111年度抗字第477號裁定駁回。
　11、上開事實，為兩造所不爭（見不爭執事項㈠至㈥），並有系
      爭執行事件民事強制執行狀、系爭支付命令及確定證明書
      、北院143號、157號判決、本院846號、422號判決及確定
      證明書、系爭扣押、收取命令、上訴人聲明異議狀、被上
      訴人對本院846號、422號事件民事參加訴訟狀、民事繼續
      強制執行陳報狀、民事陳報狀（聲請核發收取命令）、民
      事聲明異議狀、108年度司執字第67867號裁定、110年度
      執事聲字第111號裁定、本院111年度抗字第477號裁定、
      本件起訴狀（含其上收案章）、系爭和解契約等在卷可參
      （見系爭執行事件電子卷宗第5至17頁、第26至27頁、第3
      1頁、第36至39頁、第61頁、第67至111頁、第122至123頁
      、第128至129頁、第168至170頁、第175至178頁、原審卷
      第12頁、本院卷第85至93頁、第141至144頁），應堪認定
      。
（二）上訴人未依系爭扣押、收取命令，逕與萬鴻公司成立系爭
      和解契約及為清償，是否有構成侵權行為乙節。經查：
　 1、按因故意或過失，不法侵害他人之權利者，負損害賠償責
      任。故意以背於善良風俗之方法，加損害於他人者亦同。
      民法第184條第1項定有明文。次按損害賠償之債，以有損
      害之發生及有責任原因之事實，並二者之間，有相當因果
      關係為成立要件（最高法院97年度台上字第1627號判決意
      旨參照）。
　 2、查系爭扣押命令係於108年11月11日所核發，並經上訴人
      於同年月14日收受，已如前述。而參諸系爭扣押命令所載
      「主旨：禁止債務人（即萬鴻公司）在說明一所示範圍內
      收取對第三人帆宣系統科技股份有限公司之訴訟判賠之工
      程款債權或為其他處分，第三人亦不得對債務人為清償。
      說明：一、本院108年度司執字第67867號債權人李政傑與
      債務人萬鴻公司間清償債務強制執行事件，債權人聲請就
      債務人對於第三人之上開債權，在100萬元（不含手續費
      ）及自108年7月1日起至清償日止，按年息百分之6計算之
      利息及程序費用500元與本件執行費8,004元之範圍內，予
      以扣押。」等語（見系爭執行事件電子卷宗第26至27頁）
      。可見上訴人於收受系爭扣押命令之時應已知悉萬鴻公司
      對其之系爭工程款債權業經執行法院命予扣押，不得再對
      萬鴻公司以為清償等情。且萬鴻公司與上訴人間之給付工
      程款事件，嗣分經本院422號、846號判決命上訴人應給付
      萬鴻公司627萬1,864元本息、260萬1,489元本息確定（其
      中本院846號事件，並於110年6月15日即告確定）等情，
      亦如前述。則上訴人當清楚確認自身對萬鴻公司負有給付
      前開款項之責，此由系爭和解契約其上即載「為甲（即上
      訴人）乙（即萬鴻公司）雙方間因...所生給付工程款等
      爭議（二審案號：臺灣高等法院108年度重上字第422號、
      同院108年度上字第846號...），雙方同意以下列條件和
      解」等語（見本院卷第85頁）益足印證。而系爭工程款債
      權又經系爭扣押命令命予扣押，上訴人不得再為處分。上
      訴人竟仍無視於此，逕於110年7月2日與萬鴻公司就本院4
      22號、846號判決所應給付之款項達成和解，並於110年7
      月5日各給付1057萬元、7萬元，總計1064萬元而清償完畢
      ，使被上訴人原可藉系爭工程款債權之強制執行而如期獲
      償，卻因上訴人之系爭和解契約清償，致系爭工程款債權
      歸於消滅，令被上訴人無法順利獲償。是上訴人所為，應
      屬故意以背於善良風俗之方法，而加損害於被上訴人之情
      事。
　 3、至被上訴人雖另主張上訴人亦有違反系爭收取命令，而不
      法侵害其權益云云；惟承前所述，系爭收取命令係於110
      年8月13日始為核發；但上訴人前於110年7月2日即與萬鴻
      公司成立系爭和解契約，並於同年月5日清償完畢。是上
      訴人為系爭和解契約及清償之時，系爭收取命令尚未存在
      ，上訴人自無以系爭和解契約之作成而違反系爭收取命令
      之可能，是上訴人此部分主張，則不足採。
　 4、上訴人雖辯稱其已於108年11月19日對系爭扣押命令聲明
      異議，而被上訴人亦未就上訴人所為聲明異議，依強制執
      行法（下稱強執法）第120條第2項規定限期起訴，又上訴
      人已有聲請撤銷系爭扣押命令，故系爭扣押命令應已失效
      云云；惟查：
　　⑴按第三人依前條第1項規定聲明異議者，執行法院應通知債
      權人。債權人對於第三人之聲明異議認為不實時，得於收
      受前項通知後10日內向管轄法院提起訴訟，並應向執行法
      院為起訴之證明及將訴訟告知債務人。債權人未於前項規
      定期間內為起訴之證明者，執行法院得依第三人之聲請，
      撤銷所發執行命令。強執法第120條定有明文。又執行債
      權人依強執法第120條第2項規定對第三人提起之訴訟，係
      在解決執行債務人對第三人之「債權」是否存在或其數額
      之爭議，而非執行債權人應受分配及其數額之問題，性質
      上當係「代位」行使執行債務人之權利，且因強執法第12
      0條第2項之立法目的在於解決執行債權人扣押債權之實體
      爭執，以利達成執行目的之過程手段，是以債務人如已對
      第三人行使權利並已繫屬於法院，債權人即無依強執法第
      120條之規定重複起訴之需要（最高法院107年度台抗字第
      86號裁定、93年度台上字第1040號判決、85年度台聲字第
      561號裁定意旨參照）。
　　⑵查上訴人固有於108年11月19日就系爭扣押命令聲明異議等
      情，已如前述，但被上訴人經執行法院通知陳報後，旋於
      10日內即108年11月27日具狀陳報其已就本院846號、422
      號事件為訴訟參加，並提出民事參加訴訟狀為證（見原審
      卷第36至42頁），經核本院846號、422號判決結果即在確
      認萬鴻公司對被上訴人之系爭工程款債權存否及債權數額
      等爭議，揆諸上開裁判意旨，被上訴人自毋庸再依強執法
      第120條第2項規定，另為重複起訴之必要，是被上訴人前
      開所為訴訟參加，自已符合強執法第120條第2項所示要件
      。況且，被上訴人縱然未依強執法第120條第2項規定期間
      內提出起訴證明，依同條第3項規定，上訴人係得向執行
      法院聲請撤銷系爭扣押命令，非謂系爭扣押命令即逕予失
      效，且上訴人係待至110年8月20日始具狀聲請撤銷系爭扣
      押命令，並分經執行法院司法事務官於110年11月10日以1
      08年度司執字第67867號裁定駁回上訴人之聲明異議。及
      經士林地院以111年2月9日110年度執事聲字第111號裁定
      駁回異議，嗣抗告後，再經本院111年度抗字第477號裁定
      駁回等情，業如前述。足見系爭扣押命令始終有效，並無
      上訴人所謂已為失效云云。
　  ⑶上訴人又辯稱，兩造間無債權債務關係，而上訴人與萬鴻
      公司成立系爭和解契約，亦係依本院846號、422號確定判
      決所負債務進行清償，故其所為並未構成侵權行為云云；
      惟查，兩造間固未存在債權債務關係，但認上訴人有構成
      侵害行為，係因被上訴人確對萬鴻公司存有系爭支付命令
      債權，而萬鴻公司亦有對上訴人為系爭工程款債權之請求
      ，並陸續經北院143號、157號及本院846號、422號判決確
      認在案。又系爭扣押命令前於108年11月11日即就系爭工
      程款債權命予扣押，及命上訴人不得對萬鴻公司進行清償
      ；然上訴人仍無視系爭扣押命令之禁令，逕與萬鴻公司成
      立系爭和解契約，使被上訴人無法對系爭工程款債權執行
      以順利獲償之事實，此與兩造間是否存在債權債務關係，
      尚屬無涉。是上訴人前開所辯，並不足採。此外，上訴人
      另辯稱萬鴻公司未對系爭支付命令聲明異議，有與實務不
      符，而對系爭支付命令債權之存否有所質疑云云；然查，
      上訴人前開所辯，均為單方所質疑，並無提出證據予以證
      明，且核以現今實務上，債務人就支付命令未為異議者，
      所在多有，亦非上訴人所謂未為異議即與實務有所不符之
      情事，是其所辯，亦不足採。
　 5、承上，上訴人前開所為，係屬故意以背於善良風俗之方法
      ，而加損害於被上訴人，則被上訴人究因此受有何等損害
      一節。經查：
  　⑴被上訴人雖主張其受有100萬元本息之損害云云；惟查，被
      上訴人之系爭支付命令債權，其債務人為萬鴻公司，而非
      上訴人，上訴人雖有無視系爭扣押命令而就系爭工程款債
      權以系爭和解契約之作成及履行，使系爭工程款債權消滅
      而為侵害。但其所影響者，係使被上訴人無法藉由對系爭
      工程款債權之執行收取，而使其系爭支付命令債權順利獲
      償。此對被上訴人原有系爭支付命令債權之存在，並無影
      響（被上訴人之系爭支付命令債權現仍完整存續，並可對
      萬鴻公司為請求）。故本件被上訴人因上訴人前開侵害行
      為所致之損害，自非被上訴人所主張與系爭支付命令債權
      相當之100萬元本息云云。
　　⑵復查上訴人係以系爭和解契約之作成及履行而為前開侵害
      行為，而系爭和解契約雖經上訴人於110年7月2日即已作
      成；但上訴人迄至本院審理前均未提出予被上訴人或執行
      法院知悉等情，此據上訴人自承在卷（見本院卷第75頁、
      第77頁）。上訴人係待111年6月23日始向本院提出民事準
      備狀及系爭和解契約（並有於同日寄送繕本予被上訴人）
      等情，有上訴人所提民事準備狀（含後附系爭和解契約）
      在卷可參（見本院卷第81至93頁），而被上訴人係經本院
      111年6月30日準備程序期日當庭闡明告知被上訴人，系爭
      執行事件繼續執行與否，與被上訴人所請求確認之債權存
      否，恐屬有別，本件原（即變更之前）所爭執者係確認系
      爭工程款債權是否存在，而上訴人係辯稱系爭工程款債權
      雖曾存在，但已經上訴人為系爭和解契約而歸於消滅等語
      （見本院卷第99至100頁）後，被上訴人始知曉確認系爭
      和解契約之作成及履行，恐對其系爭工程款債權之順利執
      行受償會有所影響，此由被上訴人嗣於111年7月8日提出
      民事答辯㈢狀而表示上訴人直至二審方提出系爭和解契約
      ，其要依民法第184條規定請求損害賠償等語（但尚未主
      張訴之變更，訴之變更部分詳下述，見本院卷第121至125
      頁）即足印證。是上訴人於作成系爭和解契約即侵害行為
      之時，倘有使被上訴人以為知曉，被上訴人即可因此為其
      他因應主張，然上訴人卻遲至上揭時間始提出系爭和解契
      約，並經本院闡明告知後，被上訴人始於111年6月30日得
      為知曉確認，故認被上訴人因上訴人前開侵害行為所受之
      損害，應係110年7月2日起至111年6月30日止系爭支付命
      令債權無法順利受償之期間利益損失。是參酌系爭支付命
      令債權本金為100萬元，及依民法第203條規定：「應付利
      息之債務，其利率未經約定，亦無法律可據者，週年利率
      為百分之5。」，則認被上訴人因此所受之損害為4萬9,86
      3元【計算式：100萬元X5％X（110年7月2日起至111年6月3
      0日止即364/365）=49,863元】。至被上訴人逾此以外之
      請求，則認屬無據，而予駁回。
（三）按「給付無確定期限者，債務人於債權人得請求給付時，
       經其催告而未為給付，自受催告時起，負遲延責任。其
      經債權人起訴而送達訴狀，或依督促程序送達支付命令，
      或為其他相類之行為者，與催告有同一之效力。」、「遲
      延之債務以支付金錢為標的者，債權人得請求依法定利率
      計算之遲延利息。」、「應付利息之債務，其利率未經約
      定，亦無法律可據者，週年利率為百分之5。」，民法第2
      29 條第2 項、第233 條第1 項本文、第203 條分別定有
      明文。查被上訴人本件侵權行為損害賠償請求屬未定期限
      之債，而參以被上訴人係於本院111年8月9日言詞辯論程
      序始當庭為訴之變更，有該言詞辯論筆錄在卷可參（見本
      院卷第151至152頁）。則依上開規定，被上訴人就前開准
      許部分，應認得請求自訴之變更翌日起即111年8月10日起
      至清償日止，按週年利率5％計算之遲延利息。
六、綜上所述，被上訴人依侵權行為法律關係請求上訴人給付4
    萬9,863元，及自111年8月10日起至清償日止，按年息5％計
    算之利息之範圍內，為有理由，應予准許，逾此以外之範圍
    ，為無理由，應予駁回。
七、本件事證已臻明確，兩造其餘之攻擊或防禦方法及所用之證
    據，經本院斟酌後，認為均不足以影響本判決之結果，爰不
    逐一論列，附此敘明。
八、據上論結，本件被上訴人變更之訴為一部有理由，一部無理
    由，判決如主文。　　　　　　　　
中華民國111年9月27日
                  民事第十七庭  
                      審判長法  官  黃雯惠
                            法  官  戴嘉慧
                            法  官  華奕超
正本係照原本作成。
不得上訴。
中　　華　　民　　國　　111 　年　　9 　　月　　28　　日

  　　　　　　　　　　　　　書記官  簡素惠